【裁判字號】    97,上訴,4239
【裁判日期】    971014
【裁判案由】    毒品危害防制條例
【裁判全文】
臺灣高等法院刑事判決                97年度上訴字第4239號
上  訴  人  臺灣士林地方法院檢察署檢察官
上  訴  人
即  被  告  甲○○
                  （現另案於臺灣臺北監獄臺北分監執行中）
上列上訴人因被告毒品危害防制條例案件，不服臺灣士林地方法
院97年度訴字第769號，中華民國97年7月31日第一審判決（起訴
案號：臺灣士林地方法院檢察署97年度毒偵字第872號），提起
上訴，本院判決如下：
    主  文
上訴駁回。
    理  由
一、按不服地方法院之第一審判決而上訴者，應向管轄第二審之
    高等法院為之。上訴書狀應敘述具體理由。上訴書狀未敘述
    上訴理由者，應於上訴期間屆滿後20日內補提理由書於原審
    法院，逾期未補提者，原審法院應定期間先命補正。第二審
    法院認為上訴書狀未敘述理由或上訴有第362條前段之情形
    者，應以判決駁回之。但其情形可以補正而未經原審法院命
    其補正者，審判長應定期間先命補正。刑事訴訟法第361條
    、第367條，分別定有明文。所謂不服第一審判決之具體理
    由，必係依據卷內既有訴訟資料或提出新事證，指摘或表明
    第一審判決有何採證認事、用法或量刑等足以影響判決本旨
    之不當或違法，而構成應予撤銷之具體事由，始克當之（例
    如：依憑證據法則具體指出所採證據何以不具證據能力，或
    依憑卷證資料，明確指出所為證據證明力之判斷如何違背經
    驗、論理法則）；倘僅泛言原判決認定事實錯誤、違背法令
    、量刑失之過重或輕縱，而未依上揭意旨指出具體事由，或
    形式上雖已指出具體事由，然該事由縱使屬實，亦不足以認
    為原判決有何不當或違法者（例如：對不具有調查必要性之
    證據，法院未依聲請調查亦未說明理由，或援用證據不當，
    但除去該證據仍應為同一事實之認定），皆難謂係具體理由
    ，俾與第二審上訴制度旨在請求第二審法院撤銷、變更第一
    審不當或違法之判決，以實現個案救濟之立法目的相契合，
    並節制濫行上訴（最高法院97年度臺上字第892號判決參照
    ）。是以上訴人之上訴書狀或補提之上訴理由書，雖有敘述
    上訴理由，惟並未具體敘述第一審判決有上述違法、不當情
    形，即與未敘述具體理由無異，其所為上訴，即不符合上訴
    之法定要件。
二、本件檢察官不服原判決，提起上訴，上訴理由略以：被告長
    期施用第一級毒品海洛因及第二級毒品安非他命，本案已是
    其第11次被提起公訴，有全國刑案資料查註表1份在卷可稽
    ，顯見其毒癮非常深，難以戒斷，原審判決之刑度過輕，難
    收矯治之效，請撤銷原審判決，就施用第一級毒品部分改判
    有期徒刑1年5個月、施用第二級毒品部分改判有期徒刑1 年
    3個月，定應執行刑2年6個月，以資懲戒。被告亦不服原判
    決，提起上訴，上訴理由略以：被告施用毒品行為雖有多次
    ，惟施用時間密接，應屬包括一罪，且施用毒品者多有依賴
    成癮之人格特質，並未加害他人，被告坦承犯行，悛悔有據
    ，請從輕量刑云云。
三、經查：原判決謂「甲○○曾於民國87年間因施用毒品案件，
    經本院以87年度毒聲字第1077號裁定送觀察、勒戒後，認無
    繼續施用毒品傾向，而於87年12月23日因觀察勒戒執行完畢
    出監，並由臺灣士林地方法院檢察署檢察官以87年度偵字第
    11200號為不起訴處分確定，復於88年間因施用毒品案件，
    經本院以88年度毒聲字第995號裁定送觀察、勒戒後，認有
    繼續施用毒品傾向，經本院以88年度毒聲字第1232號裁定令
    入戒治處所施以強制戒治，並自88年7月9日起執行強制戒治
    ，復經本院以88 年度毒聲字第2373號裁定停止強制戒治，
    所餘戒治期間付保護管束，於88年12月15日停止戒治出所，
    迄至89年6月24日交付保護管束期滿並未經撤銷強制戒治而
    視為強制戒治期滿，該案並經本院以89年度士簡字第301號
    判決判處有期徒刑六月確定，又於88年及89年間因轉讓毒品
    案件，經本院以88 年度訴字第310號及89年度訴字第71號判
    決分別判處有期徒刑10月及1年確定，並由本院以90年度聲
    字第624號裁定定其應執行刑為有期徒刑二年確定，而於92
    年5月9日縮短刑期假釋出監，迄至93年1月4日假釋期滿執行
    完畢，復於94年間因施用毒品案件，經本院以94年度易字第
    666號判決判處有期徒刑7月確定，而於96年2月10日執行完
    畢在案。詎其於前開施用毒品案件執行完畢出監後仍不知悔
    悟，而基於施用第一級毒品海洛因及第二級毒品安非他命之
    犯意，於97年4月1日凌晨某時許，在臺北縣淡水鎮○○路
    198巷3號5樓之住處內，分別以將海洛因摻在香菸內點燃吸
    食及將安非他命置放於玻璃球內燒烤吸食煙霧之方式非法施
    用第一級毒品海洛因及第二級毒品安非他命各一次。審酌被
    告甲○○非法施用第一級毒品海洛因及第二級毒品安非他命
    ，對個人身心戕害甚鉅，然於犯後尚能坦承犯行，及其品行
    、犯罪之動機、目的、所受之刺激、手段、智識程度及所生
    危害等一切情狀，就被告施用第一級毒品部分，判處有期徒
    刑1年2月，施用第二級毒品部分，判處有期徒刑10月，並定
    應執行刑為1年10月，扣案海洛因沒收銷燬」。檢察官雖認
    被告施用毒品已是第11次，原審量刑過輕，並檢附被告前案
    記錄表為憑，惟依上開前科表所載，被告最近一次施用第一
    級、第二級毒品犯行，前經原審法院於97年6月25日以97 年
    度訴字第440號，判處被告有期徒刑1年2月，經本院於97 年
    9月23日以97年度上訴字第3838號判決駁回檢察官之上訴，
    本件原審已於事實欄記載被告之犯罪科刑執行情形，且就被
    告為累犯之情形予以加重其刑，並審酌被告之品行，而為量
    刑。次查，原審認定被告於97年4月1日分別施用第一、二級
    毒品一次，前案（即本院97年度上訴字第3838號判決）所認
    定之犯罪時間為96年11月26日，並無集合犯或接續犯之情形
    ，被告上訴主張上情，顯無理由，況原審亦審酌被告犯後坦
    承犯行而予量刑。綜上所述，原審判決核無違誤，所為量刑
    亦屬允當。上訴人等上訴均未具體指摘原判決於認事用法或
    量處刑罰，有何違法或不當，依上開說明，本件上訴顯不合
    法定程式應予駁回，並不經言詞辯論為之。
據上論斷，應依刑事訴訟法第367條前段、第372條，判決如主文
。
中    華    民    國    97    年    10    月    14    日
                  刑事第十六庭審判長法  官  溫耀源
                                    法  官  許增男
                                    法  官  王敏慧
以上正本證明與原本無異。
如不服本判決，應於收受送達後十日內向本院提出上訴書狀，其
未敘述上訴之理由者並得於提起上訴後十日內向本院補提理由書
（均須按他造當事人之人數附繕本）。
                                    書記官  丁淑蘭
中    華    民    國    97    年    10    月    14    日
附錄本案論罪科刑法條：
毒品危害防制條例第10條第1項、第2項
施用第一級毒品者，處 6 月以上 5 年以下有期徒刑。
施用第二級毒品者，處 3 年以下有期徒刑。


司法院資訊處製作；財團法人民間司法改革基金會備份。
